【裁判字號】    89,易,2086
【裁判日期】    890908
【裁判案由】    竊盜
【裁判全文】
臺灣臺中地方法院刑事判決                        八十九年度易字第二八六號
    公  訴  人  臺灣臺中地方法院檢察署檢察官
    被      告  甲○○
右列被告因竊盜案件，經檢察官提起公訴（八十九年度偵字第九三五三號），本院判
決如左：
        主  文
甲○○竊盜，處罰金參仟元，如易服勞役，以參佰元折算壹日。
        事  實
一、甲○○於民國八十九年三月二十六日下午八時許，在台中市○○路○段三五九號
    吉安賣場購物時，竟意圖為自己不法之所有，乘人不覺，竊取該賣場陳列販賣之
    國際牌「螢光開關加插座」一個（市價新台幣五百九十五元），得手後為便於藏
    放，乃將附有該商品條碼之包裝盒拆下而藏放在鞋類展示架下方，另將「螢光開
    關加插座」藏放在其所穿著之外套口袋內。因該賣場之保全人員乙○○發現甲○
    ○行跡可疑，遂至結帳區外面等候，待甲○○走出結帳區後，上前詢問是否有商
    品未結帳，甲○○始自其外套口袋內取出未經結帳之該「螢光開關加插座」一個
    。
二、案經台中市警察局第一分局報告台灣台中地方法院檢察署檢察官偵查起訴。
        理  由
一、訊據被告甲○○固坦承於右揭時地拿取「螢光開關加插座」乙情不諱，惟矢口否
    認有何竊盜之犯行，辯稱：伊是為了方便選購小孩子的鞋子，才將「螢光開關加
    插座」放在外套口袋內，而包裝盒是不小心掉落在鞋類展示架下面，因撿不到，
    所以沒有撿起來裝回，後來忘記伊口袋有「螢光開關加插座」，故未拿出結帳云
    云。經查右揭事實，業據被害人即吉安賣場之保全人員乙○○指述綦詳，並有贓
    物領據一紙附卷可稽。而該「螢光開關加插座」係以硬塑膠盒及硬紙片包裝著，
    並以釘書針釘牢，理應不會掉落，縱掉落，依該硬塑膠盒及硬紙片之體積、形狀
    、重量，也不致硬塑膠盒及硬紙片均撿不到，有該商品之照片七張在卷足憑。且
    該商品之條碼（含品名、價錢）係黏貼在硬紙片上，若該商品未經櫃台結帳及消
    磁，則被告持該商品經過結帳櫃台之感應磁區後，必會發出警示聲響。顯見被告
    係為避免觸動感應磁區，才將附有條碼之硬紙片去除，僅將未包裝之「螢光開關
    加插座」放在口袋內，自始即無拿出結帳之意思。縱被告當日有購買其他商品之
    情事，亦難遽解其竊盜之罪責。是被告所辯忘記拿出結帳云云，顯係飾卸之詞，
    不足採信，其事證明確，犯行堪以認定。
二、核被告所為，係犯刑法第三百二十條第一項之竊盜罪。爰審酌被告之素行、犯罪
    之動機、目的、手段、所生之危害及犯罪後之態度等一切情狀，量處如主文所示
    之主刑，並諭知易服勞役之折算標準。
據上論斷，應依刑事訴訟法第二百九十九條第一項前段，刑法第三百二十條第一項、
第四十二條第二項，罰金罰鍰提高標準條例第一條前段、第二條，判決如主文。
中      華      民      國    八十九    年      九      月      八      日
                                臺灣臺中地方法院刑事第六庭
                                    法  官  許  秀  芬
右正本證明與原本無異。
如不服本判決，應於送達後十日內，向本院提出上訴狀，上訴於台灣高等法院台中分
院（須附繕本）。
                                    書記官
中      華      民      國    八十九    年      九      月      十一    日
中華民國刑法第三百二十條
(普通竊盜罪、竊佔罪)
意圖為自己或第三人不法之所有，而竊取他人之動產者，為竊盜罪，處五
年以下有期徒刑、拘役或五百元以下罰金。
意圖為自己或第三人不法之利益，而竊佔他人之不動產者，依前項之規定
處斷。
前二項之未遂犯罰之。


司法院資訊處製作；財團法人民間司法改革基金會備份。
